【裁判字號】    92,裁,802
【裁判日期】    920619
【裁判案由】    考績
【裁判全文】
最  高  行  政  法  院  裁  定                    九十二年度裁字第八○二號
    抗  告  人  甲○○
右抗告人因與相對人國防部後備司令部（改制前為軍管區司令部）間考績事件，對於
中華民國九十一年四月三十日臺北高等行政法院九十年度訴字第六一五三號裁定提起
抗告，本院裁定如左︰
    主  文
抗告駁回。
抗告訴訟費用由抗告人負擔。
    理  由
一、按抗告法院認抗告為不合法或無理由者，應為駁回抗告之裁定，行政訴訟法第二
    百七十二條準用民事訴訟法第四百九十二條第一項定有明文。
二、本件原裁定以相對人民國九十年五月十六日（九○）憲弦字第二三○六號函否准
    抗告人請求更改八十五年至八十八年度之考績，究其內容純屬人事行政範圍，與
    公務員以人民身分受官署之處分有別，且系爭處分並未改變抗告人之身分，亦未
    直接影響其憲法所保障之服公職權利，揆之行政訴訟法第四條第一項、訴願法第
    七十七條第八款之規定、本院五十五年判字第三三五號判例及司法院釋字第二六
    六、三一二、二四三、二九八、三三八號等解釋意旨，抗告人自不得對之提起訴
    願，訴願決定就程序上予以駁回，於法並無不合。抗告人復對之提起行政訴訟，
    顯非合法，因將抗告人之訴駁回，經核於法並無違背。抗告人主張依司法院釋字
    第二九八號及第三二三號解釋觀之，抗告人因考績之故導致無法晉陞少將，雖非
    直接影響抗告人服公職權利，但難謂對於公務員無重大而不當之影響或對憲法所
    保障服公職之權利無重大影響。再按行政程序法第六條之規定，抗告人之學歷、
    經歷及工作績效，均較同儕優異，又無違法犯紀等正當理由，何以考績較為劣等
    ？何以導致抗告人無法晉陞少將之重大影響公務員身分情事？本件實難以單純人
    事行政事項而不准抗告人提起訴願及行政訴訟云云。查司法院釋字第二九八號解
    釋係就足以改變公務員身分或對於公務員有重大影響之懲戒處分，受處分人得請
    求司法救濟；司法院釋字第三二三號解釋係就各機關擬任之公務人員，經人事主
    管機關任用審查，認為不合格或降低原擬任之官等者，於其憲法所保障服公職之
    權利有重大影響，得依法提起訴願或行政訴訟救濟。上開解釋，均與本件抗告人
    係請求相對人更改八十五、八十六、八十七及八十八年考績之情形有別，尚難執
    為得提起訴願及行政訴訟之依據。而抗告人上開年度之考績結果，並未改變抗告
    人之服公職之身分，且對其憲法所保障服公職之權利亦無重大影響，自不許其以
    行政訴訟請求救濟。抗告論旨，執前述理由，指摘原裁定違誤，求予廢棄，難認
    有理由，應予駁回。
三、依行政訴訟法第二百七十二條、第一百零四條、民事訴訟法第四百九十二條第一
    項、第九十五條、第七十八條，裁定如主文。
中    華    民    國    九十二      年      六        月      十九      日
                    最 高 行 政 法 院  第 四 庭
                                審 判 長 法  官      廖  政  雄
                                         法  官      趙  永  康
                                         法  官      林  清  祥
                                         法  官      鍾  耀  光
                                         法  官      姜  仁  脩
右  正  本  證  明  與  原  本  無  異
                                         法院書記官  蘇  金  全
中    華    民    國    九十二      年      六        月      十九      日


司法院資訊處製作；財團法人民間司法改革基金會備份。
